【裁判字號】    90,易,3004
【裁判日期】    901120
【裁判案由】    贓物
【裁判全文】
臺灣高雄地方法院刑事判決                          九十年度易字第三四號
    公  訴  人  臺灣高雄地方法院檢察署檢察官
    被      告  己○○
右列被告因贓物案件，經檢察官提起公訴（八十九年度偵字第二六五八九號），本院
判決如左：
    主  文
己○○無罪。
    理  由
一、公訴意旨略以：己○○明知一山葉牌銀色頂級迅光型機車車身，為竊得之贓物（
    丁○○所有ＸＴＨ─四九七號機車之車身，於八十九年七月九日一時許在高雄縣
    鳳山市○○路一二六號前失竊），仍於不詳時、地向不詳人士故買之。嗣將之改
    裝於購得之ＨＺＥ─四四三號機車上後，出售予不知情之乙○○，再轉售予甲○○；後於八十九年八月二十一日為丁○○發現而報警循線查獲。因認被告涉有刑
    法第三百四十九條第二項之故買贓物罪嫌。
二、本件公訴人認被告涉有右揭犯罪，係以被告自戊○○處購得ＨＺＥ─四四三號機
    車後，將該機車車身加以改裝，而上開機車經改裝後，其車身上之刮痕與丁○○
    失竊之ＸＴＨ─四九七號機車車身之刮痕相似，且被告取得顯不相當之利益，足
    認其自始即有賺取不法利益之主觀犯意為其主要論據。訊據被告己○○固不否認
    有自戊○○處購得前開機車，並出售予乙○○，再轉售予甲○○之事實，惟堅決
    否認有右揭犯行，辯稱：伊並沒有改裝過ＨＺＥ─四四三號機車，只有換裝鎖頭
    而已等語。
三、按犯罪事實應依證據認定之，無證據不得推定其犯罪事實；又不能證明被告犯罪
    ，應諭知無罪之判決。刑事訴訟法第一百五十四條及第三百零一條第一項分別定
    有明文。次按，刑法第三百四十九條第二項故買贓物罪之成立，除在主觀上，需
    行為人對所購買或收受之物，確係贓物乙節有所認識或可得認識外，在客觀上尚
    需行為人所收受或購買者，確為他人犯財產性犯罪所得之物，若行為人所購買之
    物並非贓物，自難以贓物罪相繩之。再按，認定犯罪事實所憑之證據，雖不以直
    接證據為限，間接證據亦包括在內；然而無論直接或間接證據，其為訴訟上之證
    明，須於通常一般之人均不致有所懷疑，而得確信其為真實之程度者，始得據為
    有罪之認定，倘其證明尚未達到此一程度，而有合理之懷疑存在而無從使事實審
    法院得有罪之確信時，即應由法院為諭知被告無罪之判決（最高法院七十六年台
    上字第四九八六號判例參照）。
四、本院經查：
（一）被告己○○以一萬二千元之代價表示欲向戊○○購買山業牌一二五ＣＣ中古型
      機車，由戊○○轉向丙○○訂購，由丙○○載運車號ＨＺＥ─四四三號山業牌
      迅光一二五ＣＣ重型機車轉交予己○○，己○○嗣以三萬一千元之高價出售予
      不知情之乙○○等情，業據證人戊○○、丙○○、乙○○於警訊及本院調查中
      證述綦詳，證人戊○○、丙○○復一致證稱：渠訂購交付予被告時，系爭機車
      車身老舊，非被告轉售予乙○○時之車身。而該新車身經向台灣山業機車工業
      股份有限公司函查結果，該新車身係八十八年八月開始生產之頂級迅光機型，
      與系爭ＨＺＥ─四四三號機車乃八十二年五月生產之機型明顯不符，有台灣山
      業機車工業股份有限公司（89）山業總字第三七二號函一份在卷可稽，再參以
      被告購入後復以高價轉售予乙○○，獲致不相當之利益，足徵該ＨＺＥ─四四
      三號機車上之山葉牌銀色頂級迅光型機車車身係經被告改裝無訛，先予敘明。
（二）被害人丁○○以上開經改裝後機車車身上之刮痕，與其於八十九年七月九日一
      時許，在鳳山市○○路一二六號前失竊之ＸＴＨ─四九七號機車車身之刮痕相
      似，認該車身即為其失竊之贓物，固據其於八十九年八月二十一日警訊中證述
      明確（見當日偵訊筆錄），惟戊○○係於八十九年六月三日上午十一點，向神
      州機車行購買上開機車，於同日下午由神州機車行老闆丙○○交予被告，並於
      同年月九日辦理過戶後即交付給乙○○，此經證人戊○○、丙○○、乙○○於
      九十年八月三十一日到庭結證屬實（見當日訊問筆錄），且有高雄市監理處高
      市監南字第二六六六七號函一份在卷可稽，是被告既於八十九年六月九日辦理
      過戶後即將上開機車交付給乙○○，則上開機車上之山葉牌銀色頂級迅光型機
      車車身應非被害人於八十九年七月九日失竊之ＸＴＨ─四九七號機車車身，足
      堪認定，自難僅憑被害人之陳述，即認該車身為其失竊之贓物。而台灣山業機
      車工業股份有限公司產製之頂級迅光型式機車，並未打刻車身號碼，因此無法
      從車身查知車號或引擎號碼，有該公司（90）山業總字第三０一號函附卷可稽
      。此外復無其他積極證據足資證明上開機車車身為贓物，是被告所改裝之山葉
      牌銀色頂級迅光型機車車身是否為贓物，尚有合理之懷疑存在，無從使本院得
      致有罪之確信。
三、綜上所述，公訴人認被告己○○所涉有之故買贓物犯行，尚與事實不符，此外復
    查無其他積極證據足以證明被告有何公訴人所起訴之犯行，既不能證明被告犯罪
    ，核諸前揭說明，自應由本院為被告無罪之諭知。
據上論斷，應依刑事訴訟法第三百零一條第一項前段，判決如主文。
本案經檢察官秦德進到庭執行職務。
中    華    民    國      九十      年      十一      月      二十      日
                                  臺灣高雄地方法院刑事第六庭
                                      審判長法  官    趙家光
                                            法  官    邱明弘
                                            法  官    邱泰錄
右正本證明與原本無異。
如不服本判決，應於判決送達後十日內，向本院提出上訴狀。
                                            書記官    林慧君
中    華    民    國      九十      年      十一      月      二十      日


司法院資訊處製作；財團法人民間司法改革基金會備份。
